【裁判字號】    98,簡上,867
【裁判日期】    981030
【裁判案由】    妨害婚姻及家庭
【裁判全文】
臺灣桃園地方法院刑事判決             98年度簡上字第867號
上  訴  人
即  被  告  甲○○
                    巷10號
選任辯護人  陳俊隆  律師
上列上訴人即被告因妨害婚姻及家庭案件，不服本院98年度壢簡
字第690 號，中華民國98年8 月10日第一審刑事簡易判決（聲請
簡易判決處刑案號：98年度偵字第5007號），提起上訴，本院管
轄第二審合議庭判決如下：
    主      文
上訴駁回。
甲○○緩刑貳年。
    事實及理由
一、本件上訴人即被告甲○○所犯係死刑、無期徒刑或最輕本刑
    為三年以上有期徒刑以外之罪，亦非高等法院管轄第一審案
    件，其於本院審理程序進行中，就被訴事實為有罪之陳述，
    經本院告知簡式審判程序之旨，並聽取檢察官、被告及辯護
    人之意見後，裁定進行簡式審判程序，合先敘明。
二、本案經本院合議庭審理結果，認原審簡易判決以上訴人即被
    告甲○○犯刑法第239 條後段之相姦罪，判處有期徒刑3 月
    ，並諭知易科罰金之折算標準為新臺幣（下同）1,000 元折
    算1 日，認事用法及量刑均無不當，應予維持，並引用原審
    簡易判決書記載之事實、證據及理由（如附件）。
三、上訴人即被告上訴意旨略以：伊已與告訴人和解，告訴人願
    意原諒伊，請求給予自新機會云云。
四、按量刑之輕重，係屬事實審法院得依職權自由裁量之事項，
    茍於量刑時，已依行為人之責任為基礎，並斟酌刑法第57條
    各款所列情狀，而未逾越法定範圍，又未濫用其職權，即不
    得遽指為違法。經核原審量刑已就判決時之具體情狀為整體
    觀察、綜合考量，並斟酌刑法第57條各款所列情狀，而未逾
    越法定刑度，更無偏執一端，致有明顯失出、失入或其他不
    當、違法之情形存在，自難認原審量刑有何輕重相差懸殊等
    失出或失入之違法或失當之處。綜上，原審採證認事用法俱
    無不當，量刑亦屬適當。被告上訴意旨，請求撤銷改判，從
    輕量刑云云，尚無理由，應予駁回。末查被告前未曾受有期
    徒刑以上刑之宣告，有臺灣高等法院被告前案紀錄表在卷可
    按，念其因一時失慮，致罹本罪，且於原審判決後已與告訴
    人達成和解，賠償告訴人36萬元，並取得告訴人原諒，有和
    解書在卷可稽，其經此科刑之宣告，自當知所警惕，而無再
    犯之虞，本院綜核各情，認其所宣告之刑，以暫不執行為適
    當，爰併宣告緩刑2 年，以勵自新。
據上論斷，應依刑事訴訟法第455 條之1 第1 項、第3 項、第36
8 條、第373 條、第364 條、第273 條之1 第1 項，刑法第74條
第1 項第1 款，判決如主文。
本案經檢察官梁光宗到庭執行職務。
中    華    民    國    98    年    10    月    30    日
                  刑事第一庭    法  官  曾家貽
                                法  官  張瓊華
                                法  官  鄭吉雄
以上正本證明與原本無異。
不得上訴。
                                書記官  劉宗源
中    華    民    國    98    年    10    月    30    日


司法院資訊處製作；財團法人民間司法改革基金會備份。
